【裁判字號】    89,易,1236
【裁判日期】    890929
【裁判案由】    竊盜
【裁判全文】
臺灣屏東地方法院刑事判決                        八十九年度易字第一二三六號
    公  訴  人  臺灣屏東地方法院檢察署檢察官
    被      告  乙○○
右列被告因竊盜案件，經檢察官提起公訴（八十九年度偵字第四五五三號），本院判
決如左：
     主  文
乙○○竊盜，處有期徒刑參月，緩刑貳年。
     事  實
一、乙○○意圖為自己不法之所有，基於竊盜之故意，於民國八十九年八月六日下午
    五時許，在屏東縣新園鄉新園村堤防邊之溪埔小吃部前，竊取牌號ＺＡＱ─四七
    二號機車（一九九七年份、價值約新台幣一萬元，為甲○○所有於八十八年十月
    二十八日晚間七時三十分許，在高雄縣大寮鄉○○路五百零九號前遭不詳姓名之
    人所竊取）得手，並留供騎用，嗣為警於八十九年八月六日晚間八時四十分許，
    在屏東縣新園鄉○○村○○段查獲。
二、案經屏東縣警察局東港分局移送台灣屏東地方法院檢察署檢察官偵查起訴。
     理  由
一、訊據被告乙○○矢口否認有竊盜犯行，辯稱：其於八十九年八月六日下午五時許
    ，在屏東縣新園鄉堤防邊被告所經營之小吃部，見四個客人騎該機車來，被告因
    要回去拜拜，見該機車鑰匙在機車上，乃跟客人講其要騎用，被告不知客人有無
    聽見即騎走云云。經查：前開牌號ＺＡＱ─四七二號機車係被害人甲○○所有，
    於八十八年十月二十八日晚間七時三十分許，在高雄縣大寮鄉○○路五百零九號
    前遭竊之事實，業據被害人於警訊指述甚詳，並有贓物保領結一紙附卷可參；而
    被告既與其所稱之小吃店客人並不認識，且在未得該客人之回應即擅自騎走，且
    至當天晚間八時四十分仍因騎用該機車而遭警查獲，被告所為即與「使用竊盜」
    之要件不符；又該機車為一九九七年份，價值約新台幣一萬元，仍屬新穎堪用，
    堪認係在不詳姓名之人實力支配之下，被告擅取，仍無解於其竊盜罪責，被告上
    開所辯，核屬卸詞，洵不足採，事證明確，被告犯行堪以認定。
二、核被告所為係犯刑法第三百二十條第一項之普通竊盜罪。茲審酌被告圖利行竊之
    動機、目的、否認犯行等情及其他一切情狀，量處如主文所示之刑。又被告前未
    曾受有期徒刑以上刑之宣告，有其全國前案紀錄表在卷足參，其經此追訴審判，
    當知警惕而無再犯之虞，本院認被告所受宣告刑以暫不執行為適當，依刑法第七
    十四條第一款規定併予宣告緩刑二年，用啟自新。
據上論斷，應依刑事訴訟法第二百九十九條第一項前段，刑法第三百二十條第一項、
第七十四條第一款、罰金罰鍰提高標準條例第一條前段，判決如主文。
中      華      民      國      八十九      年      九      月  二十九  日
                                      臺灣屏東地方法院刑事第一庭
                                          法  官    蕭世昌
右正本證明與原本無異。
對於本判決如有不服應於收受送達後十日內向本院提出上訴書狀上訴於台灣高等法院
高雄分院並按他造當事人之人數附具繕本。
                                          書記官   曾文玲
中      華      民      國      八十九      年      九      月  二十九  日
附錄本判決論罪法條
刑法第三百二十條第一項：意圖為自己或第三人不法之所有，而竊取他人之動產者，
為竊盜罪，處五年以下有期徒刑、拘役或五百元以下罰金。


司法院資訊處製作；財團法人民間司法改革基金會備份。
